臺灣臺北地方法院民事裁定
　　　　　　　　　　　　　　　　  111年度北小更一字第5號
原      告  王大吉  
被      告  陳文采  

            李文柱  
上列原告與被告間損害賠償事件，本院裁定如下：
    主  文
原告之訴駁回。
訴訟費用由原告負擔。
    理  由
一、原告主張：如附件所示。
二、按起訴，應以訴狀表明「訴訟標的及其原因事實」，民事訴
    訟法第244條第1項第2款定有明文。再依同法第428條規定，
    第244條第1項第2款所定事項，原告於起訴時得僅表明請求
    之原因事實，此乃起訴必備之程式。又原告之訴有起訴不合
    程式或不備其他要件之情形者，依其情形可以補正經審判長
    定期間命其補正而不補正者，應以裁定駁回之；簡易訴訟程
    序，除本章別有規定外，仍適用第一章通常訴訟程序之規定
　　，民事訴訟法第249條第1項第6款、第436條第2項亦分別定
    有明文。
三、本院曾於110年12月1日發函請原告「…請於原告文到5日內補
    正（以法院收文章為準）下列事項，逾期未具體說明被告之
    行為符合民法損害賠償之要件事實，本院將駁回台端之訴，
    逾期未提出證據或證據方法，則本院將不予審酌該證據或證
    據方法：…㈠違反契約，是違反何契約？何約定？為何得向被
    告主張之？並請提出契約或證據方法到院憑辦。…　㈡…請具
    狀說明被告陳文采、李文柱未參與該談判，為何得主張？若
    非如此，請提出台端受有損害之計算方法，並提出其證據及
    證據方法到院憑辦。㈢請說明被告不當得利之原因事實，並
    提出證據及證據方法到院憑辦。…」(本院110年北小字第449
    7號卷第89頁)，可見本院前開函已諭知原告應就其主張的三
    個法律關係之原因予以闡明，惟原告於110年12月6日收受後
    (本院卷第91頁)，仍然堅絕不願提供㈠關於主張債務不履行
    之事實即「其是否與被告締結契約、契約是指何契約、契約
    上之依據」；㈡關於侵權行為之事實即「損害賠償之事實(何
    年何月何時何地有故意過失侵害原告何權利之事實)、何以
    曾經參與系爭和解或系爭簽呈之人即對之有損害賠償請求權
    、損害計算方式如何計算」；㈢關於不當得利之事實即「主
    張不當得利應提出其財產軌跡之移動至被告及其構成要件事
    實」，原告並未遵本院前述闡明表明本件請求之原因事實，
    則原告補正之資料顯與前開應備程式不合。揆諸前揭法律規
    定，其訴顯不合法，應予裁定駁回。
四、依民事訴訟法第436條第2項、第249條第1項第6款、第95條
    、第78條，裁定如主文。
中　　華　　民　　國　　111 　年　　3 　　月　　21　　日
                      臺北簡易庭  法  官  趙子榮
以上正本係照原本作成。
如不服本裁定，應於裁定送達後10日內向本院提出抗告狀，並繳
納抗告費新臺幣1000元。
中　　華　　民　　國　　111 　年　　3 　　月　　21　　日
                                  書記官  陳怡安